臺灣臺北地方法院刑事裁定　
111年度聲字第136號
聲  請  人  臺灣臺北地方檢察署檢察官
受  刑  人  陳錦鵬



上列聲請人因受刑人數罪併罰有二裁判以上，聲請定其應執行之
刑（111年度執聲字第126號），本院裁定如下：
    主  文
陳錦鵬所犯如附表所示各罪所處之刑，有期徒刑部分應執行有期
徒刑貳年捌月。
    理  由
一、聲請意旨略以：受刑人陳錦鵬因竊盜等案件，先後經法院判
    處如附表所示之刑確定，應依刑法第53條、第51條第5款，
    定其應執行之刑，爰依刑事訴訟法第477條第1項聲請裁定等
    語。
二、按裁判確定前犯數罪者，併合處罰之；數罪併罰，有二裁判
    以上者，依刑法第51條之規定，定其應執行之刑；數罪併罰
    ，分別宣告其罪之刑，宣告多數有期徒刑者，於各刑中之最
    長期以上，各刑合併之刑期以下，定其刑期，但不得逾30年
    ；又依刑法第53條應依同法第51條第5款至第7款之規定，定
    其應執行之刑者，由該案犯罪事實最後判決之法院之檢察官
    ，聲請該法院裁定之，刑法第50條第1項前段、第53條、第5
    1條第5款及刑事訴訟法第477條第1項分別定有明文。次按有
    二裁判以上，經定其執行刑後，又與其他裁判併合而更定其
    執行刑者，前定之執行刑當然失效，仍應以原來宣告之數個
    刑罰計算，而不以當時該數罪所定應執行刑為計算之基準（
    最高法院57年度台抗字第198號裁定參照）；而上開更定之
    應執行刑，不應比前定之應執行刑加計其他裁判所處刑期後
    為重，否則即與法律秩序理念及法律目的之內部界限有違，
    難認適法（最高法院93年度台非字第192號裁定意旨可供參
    考）。又數罪併罰之數刑罰有部分縱已執行完畢，於嗣後與
    他罪合併定執行刑，乃由檢察官換發執行指揮書執行應執行
    刑時，其前已執行之有期徒刑部分，應予扣除而已，非謂此
    種情形即不符數罪併罰要件（最高法院104年度台抗字第907
    號裁定意旨可供參考）。
三、經查：
(一)受刑人所犯如附表所示之罪，經判處如附表所載之刑，均經
    確定在案，有各該判決及臺灣高等法院被告前案紀錄表在卷
    可稽。其中受刑人所犯如附表編號3至6所示不得易科罰金之
    罪，與如附表編號1、2所示得易科罰金之罪，依刑法第50條
    第1項但書之規定固不得併合處罰，惟本件係聲請人依受刑
    人請求定執行刑而提出聲請，有臺灣臺北地方檢察署依民國
    102年1月23日修正之刑法第50條調查受刑人是否聲請定應執
    行刑調查表附卷可考；又受刑人所犯如附表編號1所示之罪
    ，其判決確定日期為108年2月11日，而如附表編號2至6所示
    之罪，確均係於上開判決確定日前為之，且以本院為如附表
    所示各罪犯罪事實最後判決之法院，核與上開規定相符，茲
    檢察官向本院聲請定其應執行之刑，本院審核後認檢察官之
    聲請為正當，應予准許。
(二)至受刑人所犯如附表編號1、2及附表編號3至6所示之罪，固
    曾分別經本院定應執行刑確定（詳如附表「備註」欄所示，
    其中附表編號1、2所示之罪部分業經執行完畢），然依上開
    說明，前定之執行刑當然失效，本院自應以其各罪宣告刑為
    基礎，定其執行刑。是本院定應執行刑，不得踰越刑法第51
    條第5款所定法律之外部界限，即不得重於如附表編號1至6
    所示罪刑之總和，亦應受內部界限之拘束，即不得較上開已
    定應執行刑與其餘各罪之總和為重之內部限制，並斟酌受刑
    人所犯如附表編號3至5所示之罪均屬加重竊盜罪，其犯罪之
    態樣類似、犯罪時間相近，且所侵害者均為財產法益，並非
    具有不可替代性、不可回復性的個人法益，責任非難重複程
    度較高；而如附表編號2所示之施用毒品罪，主要係戕害自
    身健康，並未直接侵害他人法益，反社會性程度相對較低；
    又如附表編號1所示之持有第二級毒品純質淨重20公克以上
    罪及附表編號6所示之非法持有子彈罪，與上開各罪之罪質
    、行為態樣均有所不同，責任非難重複程度較低，暨衡以受
    刑人所犯各罪情節，復就其所犯各罪整體評價其應受非難及
    矯治之程度，並兼衡刑罰經濟與公平、比例等原則，定其應
    執行之刑如主文所示。
(三)另數罪併罰中之一罪，依刑法規定得易科罰金者，若因與不
    得易科之他罪併合處罰結果而不得易科罰金時，原可易科部
    分所處之刑，自亦無庸為易科折算標準之記載（司法院大法
    官釋字第144號、第679號解釋意旨參照）。因此，本件受刑
    人所犯如附表所示各罪，分屬得易科罰金之罪與不得易科罰
    金之罪，但因合併處罰之結果而不得易科罰金，是本院於定
    其應執行之刑時，自無庸為易科罰金折算標準之記載，併此
    敘明。
(四)至如附表編號6所示之罪固有宣告併科罰金之刑，然本件如
    附表所示各罪中，僅該罪宣告併科罰金，自不生宣告多數罰
    金刑之定執行刑問題。又受刑人所犯如附表編號1、2所示之
    罪部分，雖經執行完畢，惟依上揭說明，本院仍應依法就受
    刑人判決確定前所犯之數罪定其應執行刑，僅於檢察官指揮
    執行應執行刑時，再就上開形式上已執行部分予以折抵，均
    附此說明。
四、依刑事訴訟法第477條第1項，刑法第50條第1項但書第1款、
    第2項、第53條、第51條第5款，裁定如主文。
中　　華　　民　　國　　111 　年　　2 　　月　　15　　日
　　　　　　　　　刑事第七庭  法　官　王星富
上正本證明與原本無異。
如不服本裁定，應於裁定送達後5日內向本院提出抗告狀。因疫
情而遲誤不變期間，得向法院聲請回復原狀。
                              書記官  林素霜
中　　華　　民　　國　　111 　年　　2 　　月　　16　　日
附表：
編         號  1 2 3 （原聲請書附表編號5） 罪         名  持有第二級毒品純質淨重20公克以上罪     施用第二級毒品罪 刑法第321條第1項第1款、第4款之竊盜罪 宣    告    刑  有期徒刑6月，如易科罰金，以新臺幣1,000元折算1日 有期徒刑4月，如易科罰金，以新臺幣1,000元折算1日 有期徒刑8月 犯  罪  日  期  107年6月底至同年7月10日上午10時許為警查獲時止 108年1月9日 107年2月9日 偵         查 機    關 臺灣臺北地方檢察署 臺灣臺北地方檢察署 臺灣臺北地方檢察署  案    號 107年度毒偵字第3363號  108年度毒偵字第1373號  107年度偵字第7399號 107年度偵字第17000號 107年度偵字第21252號 107年度偵字第21259號 108年度偵字第5720號 107年度偵字第16239號 107年度偵字第21250號 107年度偵字第21251號 107年度偵字第21254號 最後   事實審 法    院 臺灣臺北地方法院 臺灣臺北地方法院 臺灣臺北地方法院  案    號 107年度審簡字第2819號 108年度簡字第1075號 108年度易字第1077號 108年度訴字第869號  判決日期 108年1月15日 108年5月7日 109年11月19日 確定   判決 法    院 同上 同上 同上  案    號 同上 同上 同上  確定日期 108年2月11日 108年6月10日 110年4月16日 (撤回上訴) 備           註  編號1、2所示之罪，前經本院以108年度聲字第1404號裁定定應執行有期徒刑9月確定（已執畢）。   編號3至6所示之罪，前經本院以108年度易字第1077號、108年度訴字第869號判決定應執行有期徒刑2年4月確定。 

編         號  4 （原聲請書附表編號3） 5 （原聲請書附表編號4） 6 罪         名  刑法第321條第1項第2款、第4款之竊盜罪 刑法第321條第1項第2款之竊盜罪 非法持有子彈罪 宣    告    刑  有期徒刑10月 有期徒刑10月 有期徒刑7月，併科罰金新臺幣10,000元，罰金如易服勞役，以新臺幣1,000元折算1日 犯  罪  日  期  107年1月底至同年2月初之某日 107年2月某日 107年7月10日上午6時30分許前之不詳時日至107年7月10日上午6時30分許為警查獲時止（聲請書載為107年7月10日應予補充） 偵         查 機    關 臺灣臺北地方檢察署 臺灣臺北地方檢察署 臺灣臺北地方檢察署  案    號 107年度偵字第7399號 107年度偵字第17000號 107年度偵字第21252號 107年度偵字第21259號 108年度偵字第5720號 107年度偵字第16239號 107年度偵字第21250號 107年度偵字第21251號 107年度偵字第21254號 107年度偵字第7399號 107年度偵字第17000號 107年度偵字第21252號 107年度偵字第21259號 108年度偵字第5720號 107年度偵字第16239號 107年度偵字第21250號 107年度偵字第21251號 107年度偵字第21254號 107年度偵字第7399號 107年度偵字第17000號 107年度偵字第21252號 107年度偵字第21259號 108年度偵字第5720號 107年度偵字第16239號 107年度偵字第21250號 107年度偵字第21251號 107年度偵字第21254號 最後   事實審 法    院 臺灣臺北地方法院 臺灣臺北地方法院 臺灣臺北地方法院  案    號 108年度易字第1077號 108年度訴字第869號 108年度易字第1077號 108年度訴字第869號 108年度易字第1077號 108年度訴字第869號  判決日期 109年11月19日 109年11月19日 109年11月19日 確定   判決 法    院 同上 同上 同上  案    號 同上 同上 同上  確定日期 110年4月16日 (撤回上訴) 110年4月16日 (撤回上訴) 110年4月16日 (撤回上訴) 備           註  編號3至6所示之罪，前經本院以108年度易字第1077號、108年度訴字第869號判決定應執行有期徒刑2年4月確定。